【裁判字號】    90,上易,1698
【裁判日期】    901219
【裁判案由】    傷害
【裁判全文】
臺灣高等法院臺南分院刑事判決        九十年度上易字第一六九八號  Ａ
      上  訴  人
      即  被  告  乙  ○  ○
右上訴人因傷害案件，不服臺灣嘉義地方法院九十年度易字第六八八號中華民國九十
年八月三十一日第一審判決（起訴案號：臺灣嘉義地方法院檢察署九十年度偵字第四
四八一號），提起上訴，本院判決如左：
      主      文
上訴駁回。
乙○○緩刑年。
      事      實
一、乙○○與甲○○二人係朋友關係，於民國（下同）九十年七月一日晚八時許，在
    嘉義市○區○○里○○路一八六巷二十三號，因細故起爭執，乙○○竟基於傷害
    甲○○身體之犯意，對甲○○拳打腳踢，致使甲○○因而受有左肘擦傷長五‧五
    公分、寬一‧三公分，左小腿擦傷長三公分、寬二‧五公分之傷害。
二、案經甲○○訴由嘉義市警察局第一分局報由臺灣嘉義地方法院檢察署檢察官偵查
    起訴。
      理      由
一、訊據上訴人即被告乙○○（下稱被告）固坦承有於九十年七月一日晚八時許，到
    嘉義市○區○○里○○路一八六巷二十三號之事實，惟矢口否認有傷害犯行，辯
    稱：伊沒有打甲○○，那時只是細故，只有拉扯而已，伊沒有傷害甲○○的犯意
    云云。
二、惟查：
（一）被告如何傷害告訴人甲○○之事實，業據告訴人甲○○於警訊時指述：「乙○
      ○以手腳對伊傷害。」等語明確。且告訴人受有左肘擦傷長五‧五公分、寬一
      ‧三公分，左小腿擦傷長三公分、寬二‧五公分等傷害之事實，有行政院衛生
      署嘉義醫院之診斷證明書在卷可稽（見警訊卷第七頁）。
（二）被告於警訊時供稱：「（你於何時、何地、持何物傷害甲○○？對她身體什麼
      部位動手？傷者程度如何？）伊於九十年七月一日晚八時，在嘉義市○○里○
      ○路一八六巷二十三號前，沒有持任何物品，只是徒手對甲○○拉扯她的手，
      因吵架發生爭執，伊沒有看到傷者程度」，「因甲○○要出走，伊叫她回屋子
      ，她不聽不理，然後就爭執，伊並拉她的手」等語（詳警卷第二頁背面）。且
      於偵查中亦承認有發生拉扯等語（詳偵卷第六頁背面）。且告訴人於本院審理
      時亦供稱：「（你們二人為何打架？）那時伊有與他合夥做生意，當天是因為
      做生意產生糾紛，那時是他有喝酒，伊也有喝酒，可能是因為喝酒而起爭執的
      。」（詳本院九十年十二月五日審判筆錄），足證被告當時確與告訴人發生爭
      執拉扯。
（三）又告訴人於警訊時陳稱：被告以手腳傷害時，伊有以皮包防衛等語（詳警卷第
      四頁背面）。被告於警訊時雖辯稱：「甲○○她的皮包已放在家裡，所以沒有
      她說的以皮包抵擋之毆打。」等語（詳警卷第三頁背面），惟其於原審審理中
      則改稱：「伊有拉她的手及皮包，因為伊的鑰匙放在她那裡」等語（詳原審卷
      第十三頁、九十年八月二十日審判筆錄），是告訴人當時確有持皮包之事實。
      而被告先前於警訊時所辯稱皮包在告訴人家裡云云，顯係避就卸責之詞，若被
      告未有傷害告訴人之犯意，何必去拉扯告訴人之手及皮包。
（四）綜上所述，被告罪證已臻明確，其空言臨訟諉卸之詞，無從採信，其犯行洵堪
      認定。
三、核被告所為，係犯刑法第二百七十七條第一項之罪。原審以被告罪證明確，因予
    適用刑法第二百七十七條第一項、第四十二條第二項，罰金罰鍰提高標準條例第
    一條前段、第二條（原審誤植第一項），並審酌被告犯罪之動機、手段，犯罪時
    所受之刺激及其品行、生活狀況、智識程度、告訴人所受傷勢輕微，及犯罪後否
    認犯行等一切情狀，量處罰金二千元，並諭知罰金易服勞役之折算標準。本院經
    核，原審認事用法及量刑均無不當。被告上訴意旨猶執陳詞否認犯行，指摘原判
    決不當，為無理由，應予駁回。
四、再查被告未曾受有期徒刑以上刑之宣告，有本院被告全國前案紀錄表及台灣嘉義
    地方法院檢察署刑案資料查註紀錄表各乙紙在卷可稽；又告訴人甲○○已於本院
    審理時到庭表示願意原諒被告（本院九十年十二月五日審理筆錄），是被告經此
    偵審程序及科刑之教訓，當知警惕，應無再犯之虞，其所受宣告之刑，本院認以
    暫不執行為適當，併予宣告緩刑三年，以勵自新。
據上論結，應依刑事訴訟法第三百六十八條，刑法第七十四條第一款，判決如主文。
本案經檢察官洪泰文到庭執行職務。
中    華    民    國      九十      年      十二      月      十九      日
                                  臺灣高等法院臺南分院刑事第三庭
                                      審判長法官  黃    崑    宗
                                            法官  楊    省    三
                                            法官  莊    俊    華
右正本證明與原本無異。
不得上訴。
                                      法院書記官  易    慧    玲
中    華    民    國      九十      年      十二      月     二十一     日
附錄本判決論罪科刑法條：
刑法第二百七十七條
傷害人之身體或健康者，處三年以下有期徒刑、拘役或一千元以下罰金。


司法院資訊處製作；財團法人民間司法改革基金會備份。
